【裁判字號】    99,訴,2112
【裁判日期】    990819
【裁判案由】    毒品危害防制條例
【裁判全文】
臺灣板橋地方法院刑事判決              99年度訴字第2112號
公  訴  人  臺灣板橋地方法院檢察署檢察官
被      告  甲○○
上列被告因違反毒品危害防制條例案件，經檢察官提起公訴（99
年度毒偵字第3418號），本院合議庭裁定依簡式審判程序，判決
如下：
    主  文
甲○○犯施用第一級毒品罪，累犯，處有期徒刑拾月。扣案之甲
基安非他命貳包（驗餘淨重共1.0098公克）沒收銷燬之；扣案包
裝上開甲基安非他命之外包裝袋貳個均沒收。
    事  實
一、甲○○於：（一）民國88年間，因施用第二級毒品案件，經
    本院以88年度毒聲字第6041號裁定送勒戒處所觀察、勒戒後
    ，認有繼續施用毒品之傾向，再經本院以89年度毒聲字第11
    05號裁定令入戒治處所施以強制戒治，於民國89年7 月24日
    停止戒治處分，所餘戒治期間並付保護管束，於90年2 月10
    日保護管束期滿未經撤銷，視為強制戒治執行完畢，並由臺
    灣板橋地方法院檢察署檢察官以90年度戒毒偵字第185 號為
    不起訴處分確定；（二）94年間，因施用第二級毒品案件，
    經本院以94年度簡字第4728號判處有期徒刑6 月，嗣經本院
    以95年度簡上字第27號駁回上訴確定，於95年6 月28日易科
    罰金執行完畢；（三）94年間，因竊盜案件，經本院以95年
    度易字第336 號判處有期徒刑7 月，並經臺灣高等法院以95
    年度上易字第1200號駁回上訴確定，嗣經同法院以96年度聲
    減字第1089號裁定減刑為有期徒刑3 月又15日；（四）95年
    間，因詐欺案件，經本院以96年度簡字第2194號判處有期徒
    刑6 月，並減為有期徒刑3 月確定，嗣經本院以96年度聲字
    第3632號裁定，將上開（三）、（四）部分所示之2 罪刑，
    定應執行刑為有期徒刑6 月，於97年2 月21日易科罰金執行
    完畢；（五）97年間，因施用第二級毒品案件，經本院以97
    年度簡字第3059號判處有期徒刑6 月確定，於97年7 月30日
    易科罰金執行完畢；（六）98年間，因施用第一級毒品案件
    ，經本院以98年度訴字第1666號判處有期徒刑9 月，嗣經臺
    灣高等法院以98年度上訴字第2908號駁回上訴確定（現執行
    中）；（七）98年間，因施用第二級毒品案件，經本院以98
    年度簡字第10387 號判處有期徒刑6 月確定（現執行中）；
    （八）98年間，因施用第二級毒品案件，經本院以99年度簡
    字第4297號判處有期徒刑6 月確定（現執行中）。詎其不知
    悔改，於前開強制戒治執行完畢後5 年內，曾為施用毒品犯
    行並經法院判刑確定，復基於同時施用第一級毒品海洛因、
    第二級毒品甲基安非他命之犯意，於99年4 月13日13時許，
    在臺北縣板橋市介壽公園內，將第一級毒品海洛因及第二級
    毒品甲基安非他命置入玻璃球內，以火燒烤吸食其煙氣之方
    式，同時施用第一級毒品海洛因及第二級毒品甲基安非他命
    1 次，嗣於同日19時許，在臺北縣板橋市○○○路152 之1
    號前為警緝獲，並扣得甲○○所有之甲基安非他命2 包（驗
    餘淨重共1.0098公克），另經甲○○同意採尿送驗後，檢驗
    結果呈嗎啡及甲基安非他命陽性反應，始查悉上情。
二、案經臺北縣政府警察局板橋分局移送臺灣板橋地方法院檢察
    署檢察官偵查起訴。
    理  由
一、本件被告甲○○所犯係死刑、無期徒刑、最輕本刑為3 年以
    上有期徒刑以外之罪，其於本院準備程序中就被訴事實為有
    罪之陳述，經告知簡式審判程序之旨，並聽取公訴人及被告
    之意見後，合議庭裁定由受命法官獨任進行簡式審判程序。
二、上開事實，業經被告甲○○於警詢、偵訊及本院審理中自白
    甚詳；而被告經警於採集其尿液檢體送驗結果，呈嗎啡及甲
    基安非他命陽性反應一情，亦有臺灣檢驗科技股份有限公司
    濫用藥物檢驗報告（檢體編號：A0000000）、臺北縣政府警
    察局板橋分局偵辦毒品危害防制條例被移送人姓名及代碼對
    照表在卷可稽，另扣得疑似毒品之白色透明結晶2 包，經送
    鑑定呈第二級毒品甲基安非他命反應（驗餘淨重共1.0098公
    克），有交通部民用航空局航空醫務中心99年4 月30日航藥
    鑑字第0992865 號毒品鑑定書存卷可查。足徵被告上開任意
    性自白核與事實相符，而堪採信，資為斷罪科刑之基礎。被
    告有事實欄所載施用毒品前科，有本院被告前案紀錄表附卷
    可查，被告於觀察、勒戒或強制戒治執行完畢釋放後，5 年
    內再犯施用毒品案件，經法院判處罪刑確定，則其再犯本件
    施用毒品案件，即非屬毒品危害防制條例第20條第3 項所稱
    「5 年後再犯」之情形，檢察官自應依法追訴（參看最高法
    院95年5 月9 日95年度第7 次及97年9 月9 日97年度第5 次
    刑事庭會議決議）。綜上，本件事證明確，被告犯行堪以認
    定，應依法論科。
三、查海洛因及甲基安非他命分屬毒品危害防制條例第2 條第2
    項第1 款、第2 款所稱之第一級、第二級毒品，均不得持有
    、施用。本件被告所為，係犯同條例第10條第1 項之施用第
    一級毒品罪及同條例第10條第2 項之施用第二級毒品罪。被
    告施用前、後持有海洛因或甲基安非他命之低度行為，皆應
    為施用之高度行為所吸收，均不另論罪。被告同時施用第一
    級毒品海洛因及第二級毒品甲基安非他命，係以一行為觸犯
    2 罪名，為想像競合犯，應從一重之施用第一級毒品海洛因
    罪處斷。又被告有事實欄所載前案及執行情形，有臺灣高等
    法院被告全國前案紀錄表在卷可佐，其於有期徒刑執行完畢
    後5 年內，故意再犯本件有期徒刑之罪，為累犯，應依刑法
    第47條第1 項累犯之規定，加重其刑。審酌被告業經觀察、
    勒戒及強制戒治之矯治程序，並由臺灣板橋地方法院檢察署
    檢察官以90年度戒毒偵字第185 號為不起訴處分確定，且於
    矯治程序執行完畢出所後，接連施用毒品犯行，另於98年間
    ，因施用第一級毒品案件，經本院以98年度訴字第1666號判
    處有期徒刑9 月，並經臺灣高等法院以98年度上訴字第2908
    號駁回上訴確定（見上開前案紀錄表），竟不知警惕，再犯
    本案，顯見其不思悔改，自制力亦顯不佳；惟施用毒品行為
    於本質上係屬自我戕害行為，反社會性之程度應屬較低，另
    被告犯罪後已於本院審理時坦承犯行、態度尚可等一切情狀
    ，爰量處如主文所示之刑，以示懲儆。至扣案之甲基安非他
    命2 包（驗餘淨重共1.0098公克）係屬第二級毒品，不問屬
    於犯人與否，皆應依毒品危害防制條例第18條第1 項前段之
    規定併予宣告沒收銷燬之。扣案用以包裝上開甲基安非他命
    之外包裝袋2 個，係被告所有便於攜帶上開毒品及防潮使用
    之物，業據被告陳明在卷，皆應依刑法第38條第1 項第2 款
    規定併予宣告沒收。
四、據上論斷，應依刑事訴訟法第273 條之1 第1 項、第284 條
    之1 、第299 條第1 項前段，毒品危害防制條例第10條第1
    項、第2 項、第18條第1 項前段，刑法第11條、第47條第1
    項、第38條第1 項第2 款、第55條，判決如主文。
本案經檢察官黃嘉妮到庭執行職務。
中    華    民    國    99    年    8    月    19     日
                  刑事第三庭  法  官  蘇揚旭
上列正本證明與原本無異。
如不服本判決，應於判決送達後10日內敘明上訴理由，向本院提
出上訴狀 (應附繕本) ，上訴於臺灣高等法院。其未敘述上訴理
由者，應於上訴期間屆滿後20日內向本院補提理由書「切勿逕送
上級法院」。
                               書記官  李郁禎
中    華    民    國    99    年    8     月    20    日
附錄本案論罪科刑之法條：
毒品危害防制條例第10條
施用第一級毒品者，處六月以上五年以下有期徒刑。
施用第二級毒品者，處三年以下有期徒刑。

司法院資訊處製作；財團法人民間司法改革基金會備份。
